【裁判字號】    99,交簡上,108
【裁判日期】    990623
【裁判案由】    公共危險
【裁判全文】
臺灣臺北地方法院刑事判決           99年度交簡上字第108號
上  訴  人
即  被  告  甲○○
上列上訴人即被告因公共危險案件，不服本院臺北簡易庭99年度
北交簡字第45號中華民國99年4月20日所為第一審刑事簡易判決
（原聲請簡易判決處刑案號：98年度偵字第25737號），提起上
訴，本院管轄之第二審合議庭判決如下
    主  文
上訴駁回。
    事  實
一、甲○○前於民國92年間因公共危險案件，經臺灣臺北地方法
    院檢察署檢察官以92年度偵字第22889號為緩起訴處分確定
    ，緩起訴期間為93年2月2日至94年1月30日。猶不知悔改，
    於98年10月17日夜間7時許，在臺北市○○路與錦州街口某
    海產店內飲酒後，明知酒精將使駕駛行為反應遲鈍，且已達
    不能安全駕駛動力交通工具之狀態，竟仍騎乘車號BBL-087
    號重型機車；嗣於翌（18）日凌晨1時35分許，行經臺北市
    ○○區○○路3段74巷45弄口時，為警攔檢查獲，經檢測其
    酒精濃度呼氣含量達每公升0.95毫克，始悉上情。
二、案經臺北市政府警察局松山分局報告臺灣臺北地方法院檢察
    署檢察官偵查後，聲請簡易判決處刑。
    理  由
一、按被告以外之人於審判外之言詞或書面陳述，除法律有規定
    者外，不得作為證據；又被告以外之人於審判外之陳述，雖
    不符合同法第159條之1至第159條之4之規定，但經當事人於
    審判程序同意作為證據，法院審酌該言詞陳述或書面陳述作
    成時之情況，認為適當者，亦得為證據。當事人、代理人或
    辯護人於法院調查證據時，知有第159條第1項不得為證據之
    情形，而未於言詞辯論終結前聲明異議者，視為有前項之同
    意，刑事訴訟法第159條第1項及第159條之5分別定有明文。
    本案資以認定被告犯罪事實之刑法第185條之3案件測試觀察
    紀錄表、生理平衡檢測表、臺北市政府警察局舉發違反道路
    交通管理事件通知單，均為警員就本件個案所製作之文書，
    其性質屬傳聞證據，然當事人於言詞辯論終結前對於上開傳
    聞證據並未提出異議，本院審酌上開證據資料製作時之情況
    ，並無違法不當及證明力明顯過低之瑕疵，認以之作為證據
    應屬適當，揆諸刑事訴訟法第159條之5規定，前揭證據資料
    均有證據能力。又酒精濃度測定值數據單則係機械之方式測
    試後自動列印，並非依憑人之記憶再加以轉述而得，要非供
    述證據，無「傳聞證據排除法則」之適用，此外，復無證據
    證明有何偽造、變造或違法取得之情事，且與檢察官主張之
    事實具有關聯性，則該酒精濃度測定值數據單亦有證據能力
    。
二、訊據被告就上開犯罪事實坦承不諱，復有酒精測定值紀錄表
    、測試觀察紀錄表、生理平衡檢測表、臺北市政府警察局舉
    發違反道路交通管理事件通知單附卷為憑（臺灣臺北地方法
    院檢察署98年度偵字第25737號卷第12至13頁、第15至16頁
    ，下稱偵查卷）。而刑法第185條之3係「抽象危險犯」，不
    以發生具體危險為必要，其所稱「不能安全駕駛」係參考德
    國、美國標準，就呼氣達每公升0.55毫克（0.55mg/l）或血
    液濃度（0.11 %）以上，肇事率為一般正常人之10倍，認已
    達「不能安全駕駛」標準；再按當人飲酒後，若以呼氣酒精
    濃度測試器測得之呼氣濃度達到每公升0.50毫克時，將造成
    輕到中度中毒症狀，出現反應較慢，感覺減低，影響駕駛之
    狀況；達到每公升0.75毫克時，思考與個性行為均會改變乙
    節，亦有行政院國軍退除役官兵輔導委員會臺北榮民總醫院
    88 年8月5日（88）北總內字第26868號函文可按。而本件被
    告查獲時有攔檢不停跡象之駕駛操控力欠佳情形，且於生理
    平衡檢測表畫圓圈1項，所繪圓弧線亦超出圓圈範圍，有測
    試觀察紀錄表、同心圓檢測圖樣在卷可考，顯無法正常駕駛
    ，足認被告呼氣酒精濃度高達每公升0.95毫克仍駕車之行為
    ，在客觀上顯構成交通往來危險，是被告自白與事實相符，
    應係可採，本案事證明確，被告犯行洵堪認定，應依法論科
    。至被告辯稱當時有要求要喝水，警察拒絕就直接酒測云云
    ，經查，被告係於98年10月17日夜間7時許飲酒完畢，而於
    翌（18）日凌晨1時35分許經警查獲，是距呼氣酒精濃度測
    試時點，業已逾飲用酒類完畢時間達15分鐘以上，並經被告
    於呼氣酒精濃度測試前簽名所是認，有卷附受稽查人簽章資
    料可稽（見偵查卷第14頁），是被告執此為上訴理由，亦屬
    無據，附此敘明。
三、核被告所為，係犯刑法第185條之3服用酒類不能安全駕駛動
    力交通工具而駕駛罪。上訴人雖以原審量刑過重為由提起上
    訴。惟按量刑輕重係屬事實審法院職權自由裁量事項，若已
    斟酌刑法第57條各款所列情狀而未逾法定刑度，不得遽指為
    違法。倘下級審法院量定之刑，並無過重或失輕之不當，則
    上級審法院對下級審法院職權行使，原則上應予尊重（最高
    法院72年台上字第6696號判例、85年度台上字第2446號判決
    參照）。查原審所量定之刑期，業審酌被告前因呼氣酒精濃
    度高達每公升1.10毫克，經臺灣臺北地方法院檢察署檢察官
    以92年度偵字第22889號為緩起訴處分在案之素行，有臺灣
    高等法院被告前案紀錄表、緩起訴處分書存卷可佐，及被告
    犯罪動機、目的、手段、所造成危害、生活狀況、智識程度
    等一切情狀，處被告以拘役40日，併科罰金新臺幣15萬元，
    並諭知易科罰金、易服勞役折算標準，認事用法俱無違誤，
    量刑亦稱允適，上訴人求予撤銷改判，為無理由，應予駁回
    。
據上論斷，依刑事訴訟法第455條之1第1項、第3項、第368條，
判決如主文。
本案經檢察官劉文婷到庭執行職務。
中    華    民    國    99    年    6     月    23    日
                  刑事第十庭    審判長法  官  蔡坤湖
                                      法  官  謝昀璉
                                      法  官  呂煜仁
上正本證明與原本無異。
不得上訴。
                                      書記官  曹尚卿
中    華    民    國    99    年    6     月    23    日
附錄法條：
中華民國刑法第185條之3
服用毒品、麻醉藥品、酒類或其他相類之物，不能安全駕駛動力
交通工具而駕駛者，處一年以下有期徒刑、拘役或科或併科十五
萬元以下罰金。

司法院資訊處製作；財團法人民間司法改革基金會備份。
